# 票据追索权问题？

提问人：猫小贝 时间：2012-12-11 13:21:43
公司有一张票据要贴现。然后银行说什么被背书人书写有误。要求对方单位写证明。然后对方单位因为某些过节等原因拒绝给我们写的证明上盖章。那么假如票据到期。我公司是否能对其行使追索权？

回答人：chenyiwei
需关注《票据法》中对背书连续性的要求。目前能够查找到的主要规定如下。但此问题属于法律问题，仍需咨询法律专家：
第三十一条 以背书转让的汇票，背书应当连续。持票人以背书的连续，证明其汇票权利；非经背书转让，而以其他合法方式取得汇票的，依法举证，证明其汇票权利。 前款所称背书连续，是指在票据转让中，转让汇票的背书人与受让汇票的被背书人在汇票上的签章依次前后衔接。
第五十七条 付款人及其代理付款人付款时，应当审查汇票背书的连续，并审查提示付款人的合法身份证明或者有效证件。 付款人及其代理付款人以恶意或者有重大过失付款的，应当自行承担责任。